Inventaris van het archief van de Graven van Holland, 1189-1581 (ca. 1650)
Nationaal Archief, Den Haag
- STUKKEN VAN PERSOONLIJKE AARD, 1
  - Jacoba van Beieren, 1.11
    - Register van akten van belening door Frank van Borsele., 1436-1459; 91; 1 deel
    - Register van uitspraken door Frank van Borsele in rechtszaken., 1463-1470; 92; 1 deel
  - Jan van Beieren, 1.12
    Jan van Beieren was de tweede zoon van hertog Albert. Hij werd in 1389 elect van Luik maar gaf in 1417 de voorkeur aan zijn rechten in Holland. Dit streven bracht hem in conflict met Jacoba van Beieren, zijn nicht. Hij huwde in 1419 Elisabeth van Görlitz, die stierf in 1451. Zelf stierf hij in 1425. Hij had geen wettige afstammelingen maar wel een aantal bastaarden, waarvan een Jan heette. Deze was in 1434 overleden. Rosa, p. 114 nr. 218.
    - Akte van toewijzing door roomskoning Wenzel van 120.000 Rijnse guldens op het graafschap Chiny en de landvoogdij van de Elzas aan Elisabeth, dochter van wijlen Jan, hertog van Görlitz, zijn broer, voor haar huwelijk met Anton, hertog van Brabant, vidimus van Gillis van Ursbach, abt van OLV. te Luxemburg, 11 oktober 1419., 1411 aug. 14; 93; 1 charter
    - Akte, houdende getuigenis door hertog Anton van Brabant en hertogin Elisabeth inzake de Landschap van het hertogdom Luxemburg en het graafschap Chiny van de roomskoning, waarop zij zijn ingehuldigd, vidimus van Pieter, prior, en convent van OLV te Luxemburg, 3 december 1423., 1412 apr. 20; 94; 1 charter
    - Mandaat door roomskoning Wenzel aan de inwoners van Luxemburg om hertogin Elisabeth en hertog Anton van Brabant in te huldigen voor het hertogdom Luxemburg, het graafschap Chiny en de landvoogdij van de Elzas, vidimus van rechter en schepenen van de stad Luxemburg, 11 oktober 1419., 1412 okt. 11; 95; 1 charter
    - Akte van overeenkomst door roomskoning Sigismund met hertog Jan van Beieren inzake diens huwelijk met Elisabeth, hertogin van Brabant, waarbij hij hen het hertogdom Luxemburg toewijst, vidimus van Gillis van Ursbach, abt van OLV. te Luxemburg, 11 oktober 1419., 1417 sep. 23; 96; 1 charter
    - Akte van lijftocht door hertog Jan van Beieren van Elisabeth van Görlitz, zijn vrouw, op zijn land van Arkel, Leede, Hagestein, Schoonrewoerd en Haastrecht met de steden en huizen van Gorinchem en Leerdam, Met vidimus van Johan van Wezel, abt van OLV. te Luxemburg; 1420 dec. 10; 10 oktober 1437.; 97.1-97.2; 2 charters
      - 1420, akte van lijftocht, 97.2
      - 1437, vidimus, 97.1
    - Akte van lijftocht door hertog Jan van Beieren van Elisabeth van Görlitz, zijn vrouw, op het land van Leede, Hagestein, Schoonrewoerd en Haastrecht met de huizen en steden van Gorinchem en Leerdam., 1420 dec. l0; 98; 1 charter
    - Akte van bevestiging door hertog Filips van Bourgondië van Elisabeth van Görlitz, zijn tante, in de lijftocht, haar gemaakt door hertog Jan van Beieren, zijn oom, afschrift van notaris Nikolaas van Arlon, 6 april 1437., 1424 apr. 6; 99; 1 charter
    - Akte van toezegging door hertog Filips van Bourgondië om Elisabeth van Görlitz, zijn tante, van de door hem toegezegde 3.000 nieuwe schilden jaarlijks een akte, bezegeld met zijn groot zegel, te geven, daar hij nu slechts zijn klein zegel bij zich heeft., 1427 mei 24; 100; 1 charter
      10 oktober 1437: vidimus van Johan van Wezel, abt van OLV te Luxemburg, van 10 december 1420, zie inv.nr. 97.
      16 maart 1394: vidimus van hertog Albert van de akte van 10 juni 1377, zie inv.nr. 30.
    - Akte van belening door hertog Albert van Jan van Beieren, elect van Luik, zijn zoon, met 10.000 pond jaarlijks als diens erfdeel op het land van Voorne met Oost- en Westvoorne, de stad den Briel met toebehoren, hem aangekomen bij de dood van Machteld van Voorne in plaats van Oudewater, dat niet van Holland vervreemd mocht worden, en het huis te Riviere, dat in het bezit is van Wouter van Matenesse., 1394 mrt. 24; 101; 1 charter
      Gedrukt: Van Mieris, III, 606-607. De tekst hersteld met inv.nr. 228 folio 119 nr. 519.
    - Akte van bevestiging door hertog Albert van Jan van Beieren, elect van Luik, in het bestuur van het land van Voorne voor diens leven tegen 3.000 Engelse nobels jaarlijks., 1403 sep. 29; 102; 1 charter
    - Mandaat door hertog Albert aan rentmeesters, baljuws, schouten, burgemeesters, schepenen, rechters en lieden van het land van Voorne om Hak van Oudheusden, dienaar en raadsman van (Jan), zijn zoon, bij te staan., 1403 okt. 14; 103; 1 stuk
    - Akte van bevestiging door hertog Albert van Jan van Beieren, elect van Luik, zijn zoon, in de bouw van een huis in het land van Voorne., 1404 mrt. 29; 104; 1 charter
    - Akte van toewijzing door koning Karel VI van Frankrijk van 4.000 frank jaarlijks aan Jan van Beieren, zijn neef., 1406 jan. 20; 105; 1 charter
    - Akte van verblijf door hertog Reinout IV van Gulik en Gelde, Jan, heer van Arkel, Pierrepont en Mechelen, en Willem van Arkel, diens zoon, in hun geschil met hertog Willem VI, (Hendrik), heer van Vianen, Johanna, diens dochter, en Jan, heer van Heukelum, aan Jan van Beieren, elect van Luik., 1409 jan. 13; 106.1-106.2; 2 charters
      - Charter 1, 106.1
      - Charter 2, 106.2
    - Akte houdende verlenging door hertog Reinout IV van Gulik en Gelre, Jan, heer van Arkel, Pierrepont en Mechelen, en Willem van Arkel, diens zoon, van het bestand, te maken door Jan van Beieren, elect van Luik, hun broer., 1409 apr. 26; 107; 1 charter
    - Akte van toezegging door Jacob, heer van Gaasbeek, Abcoude, Putten en Strijen, aan hertog (Jan van Beieren), elect van Luik, en de stad Dordrecht om hen vanuit Geervliet geen schade toe te brengen., 1418 apr. 29; 108; 1 charter
    - Akte van inhuldiging door schout, burgemeesters, schepenen, raad, oud raad, acht, dekens, gemene neringen en gilden binnen en buiten de stad Dordrecht van hertog Jan van Beieren als hun heer op vertoon van zijn akte van belening door roomskoning Sigismund., 1418 juni 23; 109; 1 charter
      Gedrukt: Van Mieris, IV, 490-491.
    - Memorie van de overeenkomst tussen hertog Jan IV en gravin Jacoba met hertog Jan van Beieren., 1419 jan. 2; 110; 1 charter
      Zie ook het exemplaar van gravin Jacoba van Beieren, inv.nr. 83.
    - Akte van toezegging door hertog Jan IV van Brabant van de uitsluiting van Engelbert, graaf van Nassau, heer van de Lek en Breda, Hendrik van Bergen, heer van Grimbergen en Melun, Jan, burggraaf van Montfoort, Jan van Vianen, Hendrik van de Lek, heer van Heeswijk, Lodewijk van Montfoort en Willem van Montfoort, heer van Lathum, broers, Floris van Haamstede, Gerard van Zijl, ridders, en Helmich van Doornik van zijn raad aan hertog Jan van Beieren ingevolge de tussen hen te treffen overeenkomst., 1419 jan. 19; 111; 1 charter
    - Akte van schuldbekentenis door hertog Jan IV van Brabant en gravin Jacoba van 40.000 gouden Engelse nobels aan hertog Jan van Beieren, haar oom, binnen twee jaar te betalen in den Briel, Gorinchem of Rotterdam., 1419 feb. 14; 112.1-112.2; 2 charters
      - Charter 1, 112.1
      - Charter 2, 112.2
    - Akte van toezegging door hertog Jan van Beieren, elect van Luik, aan Jan, graaf van Nassau, zijn neef, die hem bijstaat in zijn geschil met gravin Jacoba van Beieren, zijn nicht, om buiten hem geen vrede te zullen sluiten., 1419 mrt. 21; 113; 1 charter
      Dit charter is niet uitgegaan. Vergelijk S.W.A. Drossaers, 'Het archief van den Nassauschen Domeinraad', eerste deel, inv.nr. 1294, reg. nr. l090.
    - Akte van overeenkomst door hertog Jan IV van Brabant en hertog Jan van Beieren met Jacob, heer van Gaasbeek, Hubert, heer van Culemborg, Jan, heer van Assche, Arnout van Leienberg, ridders, Jan van Assche, Bernard uten Enge, Reiner Mours, Jan, heer van Egmond, Willem van Egmond, Gerard van Heemskerk, Dirk van Egmond, ridders, Adriaan van Raaphorst, Wouter van Heemskerk, Gijsbert Piek, Hendrik Hermansz., Otto van Reimerswaal, Jan van Egmond heer Willemsz. en Frank van Kralingen tegen gravin Margaretha van Bourgondië en Engelbert, graaf van Nassau, (Thomas), heer van Diest, (Filips van Wassenaar), burggraaf van Leiden, en Jan, diens zoon, Willem van Brederode, (Jan), heer van Rotselaar, Hendrik, diens broer, (Jan), burggraaf van Montfoort, Lodewijk en Willem, diens broers, Jan van Vianen, Hendrik van de Lek, Jan van Heemstede, Floris van Haamstede, Jan en Hendrik van Wittem, broers, Willem van Montfoort heer Hendriksz., Gerard van Zijl, Everhard Boot, Nikolaas van St. Géry, Bertout van Assendelft, Adriaan van Treslong, Herbaren van IJsselstein, Jan van Hodenpijl, ridders, Dirk van de Merwede, Helmich van Doornik, Jan en Hendrik van Ranst, broers, Gerard van Poelgeest, Dirk van Heukelum, Jan van Langerak, Willem, diens broer, Wouter en Arnout van Gent, broers, Godschalk van Winsen, Bernard Proys en jonge Proys, diens zoon, Floris van Kijfhoek, Jan Hinckaert en Filips, diens broer, Jan van den Veen, bastaard, Filips Hugenz. en Jan van Dorp, knapen., 1420 apr. 20; 114; 1 charter
    - Akte van verpanding door hertog Jan IV van Brabant van het bestuur over Holland, Zeeland en Friesland aan hertog Jan van Beieren beter dan wie niemand dat zal kunnen., 1420 apr. 22; 115; 1 charter
    - Akte van verzoening door Filips, heer van Wassenaar, burggraaf van Leiden, Willem van Brederode, heer van Gennep, Stein en de Merwede, Jan van Heemstede, heer van Benthuizen, ridder, Gerard van Zijl, heer van Purmerend, Jan van Wassenaar en burgemeesters, schepenen, raad en gemeente van Leiden met hertog Jan van Beieren, nadat zij zich tevoren met (Frederik), bisschop en de stad Utrecht verbonden hadden tegen de hertog., 1420 aug. 17; 116; 1 charter
      Gedrukt: Van Mieris, IV, 554-556.
      De tekst hersteld met inv.nr. 232 folio 1.
    - Register 'Voorne C' van akten van Jan van Beieren inzake Luik, Voorne, Woerden, Gooiland en Holland., 1411-1418; 117; 1 deel
      Van Riemsdijk, 106.
    - Rekening van Gerard van Boshuizen en Pieter Bartholomeusz. van het rentmeesterschap van Voorne voor hertog Jan van Beieren., 1418 juni 22 - 1419 juni 24; 118; 1 deel
      Met aparte rekening van de molens en het hof van den Briel, 22 februari 1418 - 24 juni 1419, 1 katern.
    - Rekeningen van Hendrik Hermansz. van het rentmeesterschap van Woerden voor hertog Jan van Beieren., 1415-1420; 119-123; 5 delen
      - 1415 mei 1 - 1416 mei 1, 119
      - 1416 mei 1 - 1417 mei 1, 120
      - 1417 mei 1 - 1418 mei 1, 121
      - 1418 mei 1 - 1419 mei 1, 122
      - 1419 mei 1 - 1420 mei 1, 123
    - Stukken, afkomstig van Jan de bastaard van Beieren., 1423-1432; 124-135; 9 charters en 3 stukken
      Zie de kopnoot onder 1.12 Jan van Beieren.
      - Akte van toewijzing door hertog Jan van Beieren van het goed van Willem Eggert aan Jan, zijn bastaard, 1423 okt. 26, 124
      - Akte van verpanding door hertog Jan van Beieren van de visserij ter Weer aan Jan, zijn bastaard, voor 200 Engelse nobels jaarlijks, 1424 jan. 16, 125
      - Akte van toewijzing door hertog Jan van Beieren van Warderbroek, gelegen tussen Edam en Katwoude, voorzover het nog niet verkocht is, aan Jan, zijn bastaard, zoals heer Jan van Vliet, 1424 sep. 11, 126
      - Mandaat door hertog Jan van Beieren aan Jan, zijn bastaard, houtvester van de Haarlemmerhout, om Adriaan van der Woerd 2.813 pond negen s. tien d. te betalen, 1424 okt. 10, 127
        Gecancelleerd.
      - Akte van aanstelling door hertog Jan IV van Brabant van Jan, bastaard van Beieren, als houtvester van de Haarlemmerhout, 1425 feb. 23, 128
      - Akte van bevestiging door hertog Filips van Bourgondië van Jan, bastaard van Beieren, in diens voorrechten, 1425 okt. 9, 129
      - Akte van aanstelling door hertog Filips van Bourgondië van Jan, bastaard van hertog Jan van Beieren, zijn oom, tot houtvester van de Haarlemmerhout tegen twaalf s. dagelijks, 1428 feb. 5, 130
      - Akte van toewijzing door hertog Filips van Bourgondië van 1.200 schilden Hollands aan Jan de bastaard van Beieren, door de negenen toegewezen voor zijn kosten aan het huis te Purmerend, dat hij bij de zoen van Delft moest ontruimen, op de helft van de bede, die hem en gravin (Jacoba), zijn zuster, in Holland en Zeeland voor zes jaar is toegestaan, 1428 dec. 24, 131
      - Akte van belening door gravin Jacoba van Beieren van Jan de bastaard van Beieren met de hoge en lage heerlijkheid van Schellinkhout, vidimus van Floris Jansz. van Kranenbroek en Melis Nikolaasz., schouten van Hoorn, 24 september 1432, 1430 feb. 22, 132; 1 stuk
      - Akte van bevestiging door hertog Filips van Bourgondië van de belening door gravin Jacoba van Beieren van Jan de bastaard van Beieren met de hoge en lage heerlijkheid van Schellinkhout, vidimus van Floris Jansz. van Kranenbroek en Melis Nikolaasz., schouten van Hoorn, 24 september 1432, 1430 juli 22, 133; 1 stuk
      - Akte van toewijzing door hertog Filips van Bourgondië van het bodeambacht van Hoorn aan Jan, bastaard van Beieren, in plaats van Jan Rosa, secretaris van de kanselarij van Holland, voor diens leven, 1432 juli 1, 134
      - Akte van toewijzing door hertog Filips van Bourgondië van het bodeambacht van Hoorn aan Jan de bastaard van Holland in plaats van Jan Rosa, zijn secretaris, daar het meer opbracht dan het gerecht van Hoorn verklaard had, 1432 aug. 4, 135; 1 stuk
  - Filips van Bourgondië, 1.13
    Filips van Bourgondië was de neef van hertog Jan van Beieren en verkreeg in 1425 van hertog Jan IV van Brabant diens rechten in Holland, wat hem in conflict bracht met gravin Jacoba van Beieren. Hij huwde driemaal, eerst in 1409 Michaëla van Frankrijk, die in 1422 stierf, vervolgens in 1424 Bonne van Artois, die het volgende jaar stierf, en tenslotte Isabella van Portugal, die hem overleefde, daar hij in 1467 stierf. Zij stierf vier jaar later.
    - Akte van machtiging door hertogin Isabella van Portugal van Willem Engelbertsz., rentmeester-generaal, om huis en land van Leerdam, Leede en Schoonrewoerd te lossen van Jan, heer van Egmond, met 2.737 willems schilden en vervolgens te bewaren, met verslag van de voorgenomen overname door notaris Hendrik Christiaansz., 8 december 1444., 1444 dec. 6; 136; 1 charter
      De tekst hersteld met inv.nr. 235 folio 25v -26v.
    - Akte van toezegging door Jan, heer van Egmond en IJsselstein, aan Jan van Beieren om Leerdam, Leede en Schoonrewoerd voor hem te zullen regeren, wanneer hij de pandsom van Willem van IJzendoorn gelost heeft, afschrift van notaris Hendrik Christiaansz., 12 december 1444., 1422 dec. 3; 137; 1 charter
      Gedrukt: Van Mieris, IV, 665.
      De tekst hersteld met inv.nr. 235 folio 27v-28v.
    - Stukken inzake de oproep door Jacob Bosschart voor Isabella van Portugal aan (Willem van Egmond), heer van IJsselstein, Gijsbert van IJsselstein, Jan van Rossum Gozewijsz., Arnout van Herlaar en Jan van Culemborg om te Leiden in leisting te komen, afschrift van notaris Hendrik Christiaansz., 13 december 1444., 1444 dec. 11; 138; 1 charter
      De tekst hersteld met inv.nr. 235 folio 28v -30.
    - Brief van hertog Jan IV van Brabant aan de steden Dordrecht, Rotterdam, Den Briel, Gorinchem, Leerdam, Woerden, Naarden, Weesp, Muiden en de ingezetenen van Zuid-Holland, Voorne, Arkel, Leede, Woerden en Gooiland inzake de inhuldiging van hertog Filips van Bourgondië, zijn neef, in het gebied, hem aangekomen van hertog Jan van Beieren, zijn oom, behoudens de lijftocht van Elisabeth van Görlitz, zijn moeder en vidimus van schepenen en raad van Gent, 16 augustus 1425., 1425 juli 20; 139.1-139.2; 2 charters
      In het vidimus luidt de datum 24 juli 1425.
      - 1425 augustus 16, vidimus, 139.1
      - 1425 juli 20, brief, 139.2
    - Akte van belening door hertog Jan IV van Brabant van hertog Filips van Bourgondië, zijn neef, met het goed, hem aanbestorven van hertog Jan van Beieren, zijn oom, vidimus van schepenen en raad van Gent, 16 augustus 1425., 1425 juli 24; 140; 1 charter
    - Brief van hertog Jan IV van Brabant aan prelaten, ridderschap, steden, rechters en dienaars van Holland, Zeeland en Friesland inzake de inhuldiging van hertog Filips van Bourgondië, zijn neef, in die gebieden, omdat hij ze als geen ander kan besturen, vidimus van schepenen en raad van Gent, 16 augustus 1425., 1425 juli 24; 141; 1 charter
    - Brief van roomskoning Sigismund aan burgemeesters, raad en burgers van Dordrecht inzake het verval van het graafschap Holland aan het Rijk na de dood van hertog Jan van Beieren en hun huldiging van hertog Filips van Bourgondië, die niet door hem beleend was, gelijktijdig afschrift., 1426 okt. 18; 142; 1 stuk
      Gedrukt: Van Mieris, IV, 867-868.
    - Memorie van de ridderschap inzake de zoen van hertog (Filips van Bourgondië) met gravin (Jacoba van Beieren)., [1428]; 143; 1 stuk
      Gedrukt: T.S. Jansma, 'Raad en Rekenkamer in Holland en Zeeland tijdens hertog Philips van Bourgondië', 200-203.
    - Mandaat door hertog Filips aan de rentmeester van Zeeland bewesten Schelde om (Hendrik van Borsele), heer van Veere, 5.000 willems klinkerts en duizend filips klinkerts te betalen voor de koop van de heerlijkheid Vlissingen ten behoeve van Cornelis, zijn bastaard, met kwijtschelding door Hendrik van Borsele van de koopsom, 29 mei 1442., 1444 mrt. 21; 144.1-144.2; 1 charter en 1 stuk
      - Mandaat, 144.1
      - Kwijtschelding, 144.2
  - Karel de Stoute, 1.14
    Karel was de zoon van hertog Filips, geboren in 1433, en werd in 1440 in de echt verbonden met Katharina van Frankrijk. Nadat zij in 1446 gestorven was, huwde hij in 1454 Isabella van Bourbon, die in 1465 stierf. Tenslotte huwde hij in 1468 Margaretha van York, die stierf in 1503. Hij stierf in 1477.
    - Stukken inzake de inhuldiging van Maria van Bourgondië in het land van Voorne en de lijftocht van Margaretha van York daarop, groot 16.000 gouden kronen of 20.000 pond Vlaams, vidimus van deken en kapittel van St. Marie te 's-Gravenhage, 4 september 1477., 145; 1 charter
      Gedrukt: C. van Alkemade en P. van der Schelling, beschrijving van de stad Briele en den lande van Voorn, Rotterdam 1729, II, 77-83.
    - Register van akten van belening door Margaretha van York, 1482-1503, en akten van belening door Filips de Schone, 1504-1506, en Karel V, 1507-1508., 1482-1508; 146; 1 deel
    - Akte van verpachting door deken en kapittel ten Dom te Utrecht van de grove en smalle tienden in de heerlijkheid Putten in de parochies Strienemonde, Putten, Hekelingen, Spijkenisse, Geervliet, Biervliet, Nieuwland van heer Simon, Hamme en Poortugaal voor zestig oude franse schilden jaarlijks aan Karel van Bourgondië., 1459 apr. 6; 147; 1 charter
      De tekst hersteld met: RA Utrecht, archief kapittel ten Dom, inv.nr. 948, geïnsereerd in de renversaal. De tekst heeft voor Hamme ten onrechte: Nieuwland, heer Simonshaven.
    - Akte, houdende bepaling door Karel van Bourgondië, graaf van Charolais, van de wedden van zijn dienaars in de heerlijkheden Putten en Strijen., 1462 juli 21; 148; 1 charter
    - Verordening door Karel van Bourgondië inzake de inning van het schot in Zeeland., 1462 sep. 26; 149; 1 stuk
    - Akte, houdende getuigenis door prior en convent van het kartuizer klooster Bloemendaal bij Utrecht inzake de betaling van de bede aan Jacob van Gaasbeek en diens opvolgers, afschrift ca. 1460., 1446 okt. 20; 150; 1 stuk
    - Register van stukken inzake het recht van de heerlijkheid Putten, met uitspraak inzake dit recht, 1469., 1303-1421; 151; 1 katern
    - Register van stukken inzake het recht van de heerlijkheid Voorne, afschrift ca. 1475., 1317-1404; 152; 1 katern
    - Register 'Charolais' van akten van belening door Karel van Bourgondië., 1459-1467; 153; 1 deel
      Zie voor de tafel inv.nr. 2151.
    - Akte van opdracht door Jan Fierkens, abt van St. Michiel te Antwerpen, broeder Nikolaas van Haarlem, priester, prior van het St. Katherijneklooster bij Antwerpen, voor Jan van Nijmegen, prior van het opperste kartuizer klooster in Savoye in het bisdom Grenoble, broeder Pieter (van Katwijk), prior van St. Salvator te Antwerpen, gesticht door Pieter Pot, Jan Willemsz. alias Ruigrok, Jacob van Zandvoort voor Balich, dochter van Poppe Haymansz., gehuwd met Pieter Manne Jacobsz., en Andries Pietersz. voor Durve, dochter van Poppe Haymansz., weduwe van Pieter Spernagel, van de Middelharnis, die zij hadden mogen bedijken, aan hertog Karel., 1469 sep. 7; 154.1; 1 charter
  - Karel V, 1.15
    Karel V werd geboren in 1500 en huwde in 1526 Isabella van Portugal. Hij stierf in 1558, nadat hij in 1555 in de Nederlanden afstand had gedaan van zijn titels.
    - Staat, houdende afstamming van keizer Karel V van graaf Floris V., ongedateerd; 154.2; 1 stuk
    - Akte van inhuldiging door edelen, heerschappen, regeerders, burgemeesters, schepenen en gemeente van Bolsward van keizer Karel V als hun heer., 1523 okt. 2; 155; 1 charter
    - Memorie, gericht tot edelen, steden en platteland van Friesland, inzake de inhuldiging van keizer Karel V, opgesteld voor Janke Douwe, Janke Onema, Jou Jousma c.s., teruggegeven 4 maart 1524., 1522; 156; 1 stuk
  - Filips II, 1.16
    Hij was de zoon van Karel V en huwde achtereenvolgens Maria van Portugal, Maria de Bloedige, Isabella van Valois en Anna van Oostenrijk, die in 1580 stierf. Hij werd in 1581 in de Nederlanden afgezworen en stierf in 1598.
    Zie voor de volgende stukken ook: J.L. van der Gouw, 'Stukken afkomstig van de ambtenaren van het Centraal Bestuur tijdens de regering van Karel V', ca. 1500-1550, 3.01.02, inv.nrs. 937-950.
    - Akte van machtiging door burgemeesters, schepenen en raad van Zwolle van Johan van Haarsolte, Wolf van Ittersum, Jacob Duysterbeek en mr. Hendrik van Tiel om prins Filips II in te huldigen als hun heer., 1549 okt. 6; 157; 1 charter
    - Akte van machtiging door burgemeesters, schepenen en raad van Kampen van Gerard Loeze, Hendrik (Kuynturf, Lubbert van Busse en Egbert die Bussche) om prins Filips II in te huldigen als hun heer., 1549 okt. 9; 158; 1 charter
    - Akte van toezegging door ridderschap en afgevaardigden van Deventer, Kampen, Zwolle en de kleine steden van Overijssel om prins Filips II in te huldigen als hun heer na keizer Karel V., 1549 okt. 11; 159; 1 charter
    - Akte van inhuldiging door burgemeesters, schepenen, raad en gezworen gemeente van Deventer van prins Filips II als hun heer., 1549 okt. 11; 160; 1 charter
    - Akte van bevestiging door burgemeesters, schepenen en raad van Kampen van de inhuldiging door Gerard Loeze, Hendrik Kuynturf, Lubbert van Busse en Egbert die Bussche van prins Filips II als hun heer., 1549 okt. 13; 161; 1 charter
    - Akte van bevestiging door burgemeesters, schepenen, raad en gezworen gemeente van Zwolle van de inhuldiging door Johan van Haarsolte, Wolf van Ittersum, Jacob Duysterbeek en mr. Hendrik van Tiel van prins Filips II als hun heer., 1549 okt. 13; 162; 1 charter
    - Akte van inhuldiging door Johan van Ligne, graaf van Aremberg, vrijheer van Barbançon, heer van Buissières enz., stadhouder-generaal van Friesland, Overijssel en Groningen, van prins Filips II als zijn heer, vidimus van stadhouder en hoofdmannen van stad en Ommelanden van Groningen, 6 oktober 1555., 1550 jan. 10; 163; 1 charter
    - Akte van toezegging door Jan van 's-Hertogenbosch, abt van Hemelum, Jarich van Deekama, ouderman van Franeker en grietman van Franekeradeel, Jan Bugius, grietman van Leeuwarderadeel, en Seerp Hannio, burgemeester van Leeuwarden, voor prelaten, steden en dorpen van Friesland om prins Filips II als hun heer in te huldigen., 1550 jan. 18; 164; 1 charter
    - Akte van inhuldiging door Hendrik van Munster, heer van Ruinen, ook voor Johan van Ligne, graaf van Aremberg, vrijheer van Barbançon, heer van Buissières enz., stadhouder en kapitein-generaal van Friesland, Overijssel en Groningen, van prins Filips II als hun heer., 1550 feb. 8; 165; 1 charter